臺灣雲林地方法院民事裁定
110年度繼字第252號
聲  請  人  裕融企業股份有限公司

法定代理人  嚴陳莉蓮


關  係  人  鍾金松  
上列聲請人聲請為被繼承人高聖瑋選任遺產管理人事件，本院裁
定如下：
    主  文
選任鍾金松為被繼承人高聖瑋（男、民國00年00月00日生、國民
身分證統一編號：Z000000000號、生前最後住所：住雲林縣○○市
鎮○里○○街00號、於民國109 年4 月7 日死亡）之遺產管理
人。
准對被繼承人高聖瑋之繼承人為承認繼承之公示催告。
被繼承人高聖瑋之繼承人，應自前項公示催告公告於司法院網站
之翌日起6 個月內承認繼承，上述期限屆滿，無繼承人承認繼承
時，被繼承人高聖瑋之遺產，於清償債權，並交付遺贈物後，如
有剩餘即歸屬國庫。
聲請程序費用由被繼承人高聖瑋之遺產負擔。
    理  由
一、本件聲請意旨大致如下：緣被繼承人高聖瑋於民國（下同）
    109 年4 月7 日死亡，生前曾簽發本票（發票日為108 年4 
    月29日、到期日為109 年3 月1 日、免除作成拒絕證書、票
    面金額新臺幣1,010,000元）1 紙交付聲請人，與聲請人有
    債權債務關係。又被繼承人之全體繼承人均已拋棄繼承權，
    經本院以109 年度繼字第443 號准予備查在案，亦未經親屬
    會議選定被繼承人之遺產管理人，以致於聲請人無法對債權
    行使權利，為保障前述債權，因此依民法第1178條第2 項之
    規定，聲請選任地政士鍾金松為被繼承人之遺產管理人等語
    。
二、繼承開始時，繼承人之有無不明，而無親屬會議或親屬會議
    未於1 個月內選定遺產管理人者，利害關係人或檢察官得聲
    請法院選任遺產管理人，並由法院依公示催告程序，定6 個
    月以上之期限，公告繼承人，命其於期限內承認繼承；又被
    繼承人之所有繼承人均拋棄其繼承權者，亦準用關於無人承
    認繼承之規定，民法第1177條、第1178條、第1176條第6 項
    分別定有明文。
三、本件聲請人主張的前述事實，已有提出本票、除戶謄本、戶
    籍謄本、繼承系統表、本院准予拋棄繼承公告、全國財產稅
    總歸戶財產查詢清單、108 年度綜合所得稅各類所得資料清
    單等件可供證明，並由本院主動調取前述拋棄繼承事件卷宗
    ，經過調查核對卷宗內證據資料，確認為事實，可以證明被
    繼承人高聖瑋的遺產確實是無人承認繼承的狀態。因此，聲
    請人以利害關係人身分聲請指定被繼承人高聖瑋之遺產管理
    人，符合前述法律規定。
四、本院審酌本件被繼承人遺有如附表所示的遺產，而其繼承人
    既均已拋棄繼承，應無再擔任遺產管理人之主觀意願，難免
    因其無意管理而影響管理事務之進行，與遺產管理之本意即
    不相符。況法定繼承人一般客觀上多缺乏遺產管理之專業知
    識及管理能力，難認屬適當之遺產管理人之人選。又聲請人
    所薦舉本件遺產管理人的人選即地政士鍾金松，其有意願擔
    任本件被繼承人之遺產管理人，有其出具同意書1 份可以佐
    證，再一併考量關係人鍾金松現為執業地政士，有開業執照
    在卷可以查證，所以關係人鍾金松不但具有專業知識及能力
    ，且與被繼承人所遺遺產間無利害關係，假使由其擔任本事
    件之遺產管理人，定能秉持其專業倫理擔當此具公益性質之
    職務，並順利達成管理保存及清算遺產的任務。基於前述的
    理由，本院認為由地政士鍾金松擔任被繼承人的遺產管理人
    ，應屬妥適，因此裁定如主文第1 項所示，並依照前述法律
    為承認繼承之公示催告。最後，依據民法第1185條規定：第
    1178條所定之期限屆滿，無繼承人承認繼承時，其遺產於清
    償債權，並交付遺贈物後，如有賸餘，歸屬國庫，在此一併
    說明。
五、依家事事件法第127 條第4 項，裁定如主文。
中　　華　　民　　國　  110 　年　　3 　　月    31　　日
                  家事法庭      法  官  潘雅惠 
以上正本係照原本作成。
如不服本裁定應於送達後10日內向本院提出抗告狀，並繳納抗告
費新臺幣1,000 元。
中　　華　　民　　國　  110　 年　　4 　　月     1  　日
                                書記官  陳智仁
附表：
編號  財產標示 面        積（平方公尺） 權利範圍  １ 雲林縣○○市○○段○○○段000000地號土地    198 1/4  ２ 嘉義縣○○鄉○○○段000 地號土地 61,717 1/6  ３ 嘉義縣○○鄉○○○段000000地號土地  4,571 1/6